【裁判字號】    97,消債更,849
【裁判日期】    980818
【裁判案由】    更生事件
【裁判全文】
臺灣士林地方法院民事裁定           97年度消債更字第849號
聲  請  人
即  債務人  乙○○
上列債務人因聲請更生事件，聲請保全處分，本院裁定如下：
    主  文
聲請駁回。
    理  由
一、聲請意旨略以：聲請人即債務人因財務困難，陷於有不能清
    償債務之情事，業已提出更生聲請於本院審理中。惟聲請人
    即債務人之薪資債權及存款現遭債權人甲○○○商業銀行股
    份有限公司（下稱「甲○○○銀行」）強制執行，為防杜聲
    請人即債務人財產減少，復維護債權人間之公平受償及債務
    人重建機會，以避免影響聲請人即債務人之工作，爰依消費
    者債務清理條例第19條第1 項第3 款，聲請停止對聲請人即
    債務人財產強制執行之保全處分。
二、按法院就更生之聲請為裁定前，得因利害關係人之聲請或依
    職權，以裁定為停止對於債務人財產強制執行程序之保全處
    分，消費者債務清理條例第19條第1 項第3 款固有明文。惟
    保全處分，係於法院就更生之聲請為裁定前，為防杜債務人
    之財產減少，維持債權人間之公平受償，及使債務人有重建
    更生之機會，始有保全處分之必要，此觀諸消費者債務清理
    條例第19條立法說明即明。
三、經查，債務人上揭聲請本院就更生之聲請為裁定前，停止對
    其每月薪資債權三分之一及其存款之強制執行，顯非為防杜
    債務人之財產減少，又聲請人即債務人經臺灣臺北地方法院
    以北院隆98司執公字第27532 號及士院98司執字第28845 號
    執行命令，禁止其收取在益翬實業有限公司3 分之1 薪資債
    權及其於上海商業儲蓄銀行汐止分行之存款，固據其提出前
    揭執行命令影本為參，堪認為真實。惟依聲請人即債務人陳
    報之前揭每月薪資約新臺幣（下同）39,000元計算，其3 分
    之1 之金額約13,000元，倘准予保全處分60日期間所涉金額
    約13,000元與債務人之債務總金額約2,499,991 元相較，影
    響比例甚微，停止執行保全處分實施與否應無礙於維持債權
    人間之公平受償性。次查，本件聲請人即債務人於聲請更生
    前即無法履行債務因而依消費者債務清理條例聲請更生，則
    停止執行程序後，聲請人即債務人是否於負擔其他費用外，
    將原執行所得用於清償其他債權人，以達債權人公平受償目
    的，亦非無疑。聲請人即債務人既已無法履行債務，足見債
    權人應無從於系爭強制執行程序外，因行使債權而受償，且
    他債權人如認有必要，非不得於系爭強制執行程序併案聲請
    強制執行，實無礙債權人間之公平受償。聲請人即債務人既
    已循消費者債務清理條例聲請更生，宜本於誠實信用原則，
    節衣縮食，於可否更生裁定前繼續依執行命令忠實履行債務
    ，始有助日後更生方案之通過及進行，已達聲請人即債務人
    經濟生活之重建，且強制執行程序乃法定之行使債權程序，
    既無礙於工作場所秩序之維持，亦不影響公司業務正常作業
    ，核與債務人之主張無涉，尚無因此停止上開強制執行程序
    之必要。衡酌聲請人即債務人本件聲請日後准許之可能性、
    停止執行程序後對債權人公平受償影響之程度等考量，本院
    認尚無停止對聲請人即債務人財產強制執行程序之必要。
四、綜上，聲請人即債務人聲請停止執行等保全處分，於法尚有
    未合，應予駁回，爰裁定如主文。
中    華    民    國    98    年    8     月    18    日
                  民事第一庭  法      官  周群翔
上為正本係照原本作成。
如不服本裁定，應於裁定送達後10 日內，以書狀向本院提出抗告
，並繳納抗告費新臺幣1千元。
中    華    民    國    98    年    8     月    18    日
                              書  記  官  周嫣蘋


司法院資訊處製作；財團法人民間司法改革基金會備份。
